臺中高等行政法院裁定
111年度停字第9號
聲  請  人  傅政中                                      

相  對  人  國軍退除役官兵輔導委員會彰化榮譽國民之家

代  表  人  史浩誠              
上列當事人間榮民就養事件（本院111年度訴字第96號），聲請
人聲請停止原處分之執行，本院裁定如下：
　　主  文
一、聲請駁回。
二、聲請訴訟費用由聲請人負擔。
   理  由
一、按「原處分或決定之執行，除法律另有規定外，不因提起行
    政訴訟而停止。」「行政訴訟繫屬中，行政法院認為原處分
    或決定之執行，將發生難於回復之損害，且有急迫情事者，
    得依職權或依聲請裁定停止執行。但於公益有重大影響，或
    原告之訴在法律上顯無理由者，不得為之。」行政訴訟法第
    116條第1項、第2項分別定有明文。準此，原處分或決定原
    則上不停止執行，必其執行在客觀的相當因果關係上，可以
    預期會發生將來即使本案勝訴亦難於回復之損害，且情況緊
    急，非即時由行政法院予以處理，則難以救濟者，始得為之
    。換言之，行政處分准予暫時停止執行者，應審查是否符合
    下列各要件：㈠「原處分之執行，將發生難於回復之損害」
    、㈡「有急迫情事」、㈢「停止執行對於公益無重大影響」、
    ㈣「本案訴訟在法律上非顯無理由」。倘有不符合其中一要
    件者，即無從准許。而所謂難以回復之損害，係指其損害不
    能回復原狀，或回復困難，且在社會一般通念上不能以金錢
    估價賠償者而言；至於所謂急迫情事，則指原處分或決定已
    開始執行或隨時有開始執行之虞，且其急迫情事非因可歸責
    於聲請人之事由所造成而言（最高行政法院109年度裁字第3
    94號裁定意旨參照）。
二、緣聲請人原係國軍退除役官兵輔導委員會(下稱退輔會)核定
    安置就養之退除役官兵，前因殺人罪判處徒刑確定，經退輔
    會核定聲請人永遠停止退除役官兵權益。相對人以民國110
    年7月6日彰家輔字第1100002831號函知聲請人溯自判刑確定
    日即88年12月9日起停止就養，並請繳回自98年6月1日起迄1
    10年7月31日所領就養給付新臺幣（下同）221萬5,396元(下
    稱前處分)。聲請人不服提起訴願，退輔會以110年12月3日
    輔法字第1100086259號訴願決定，將前處分關於撤銷核定就
    養部分訴願駁回；關於追繳溢領就養給付部分，以金額尚非
    正確，予以撤銷，由相對人於2個月內另為適法之處分在案
    。嗣相對人以110年12月30日彰家輔字第1100005468號函告
    聲請人，依國軍退除役官兵就養安置辦法第5條、第6條、第
    13條及第14條等規定，聲請人應返還自98年6月1日起迄110
    年7月31日所溢領就養給付（含慰問金）共計222萬6,196元(
    下稱原處分)。聲請人不服提起訴願，經退輔會於111年3月2
    2日以輔法字第1110021845號訴願決定(下稱訴願決定)駁回
    ，遂於111年4月27日提起行政訴訟（繫屬本院111年度訴字
    第96號案，目前裁定停止訴訟程序）。
三、聲請意旨略以：
    相對人作成之原處分違反信賴保護及除斥期間等違法情形，
    且一旦執行，將造成無法回復的損害，因聲請人只有房子一
    間，而且時間非常急迫，如果沒有停止執行，等到本訴確定
    時，聲請人的房子已被執行，因此依法聲請停止原處分之執
    行等語。
四、本院判斷如下：
    經查，原處分主旨以：撤銷本家前函及請聲請人繳回自98年
    6月1日起停止就養，所溢領就養給付（含慰問金）共計222
    萬6,196元；並於說明欄載明，所溢領就養給付應請於文到3
    0日內返還，逾期未返還者，將移送行政執行等語（見111年
    度訴字第96號本訴卷第143頁)。核其性質為金錢給付，並無
    所謂難以回復之問題。聲請人雖主張其僅有房子1間，縱成
    為執行標的，依客觀情形及一般社會通念，並非不得以金錢
    加以補償，亦無將發生難於回復之損害情事。從而，本件核
    與行政訴訟法第116條第2項規定停止執行之要件不符，聲請
    人聲請停止原處分之執行，無從准許，應予駁回。
五、結論：聲請人之聲請無理由，應予駁回。
中　　華　　民　　國　　111 　年　　9 　　月　　23　　日
                   臺中高等行政法院第三庭
                         審判長法  官  陳文燦  
                               法  官  張鶴齡
                               法  官  黃司熒
以上正本證明與原本無異。
如不服本裁定，應於裁定送達後10日內以書狀敘明理由，經本院
向最高行政法院提起抗告（須依對造人數附具繕本）。
中　　華　　民　　國　　111 　年　　9 　　月　　23　　日
                              書記官　詹靜宜